# 求助 ~~~ 股权转让对价的会计处理

提问人：Dimeko 时间：2019-07-19 14:23:33
各位前辈您好，有一个股权转让对价的问题想请教。
集团 A（主营非地产）处置了一家子公司（地产公司）给独立第三方，处置对价为子公司存货（普通住宅）未来的销售收入，第三方什么时候把房子卖掉，什么时候将房款扣减税费支付给集团。处置后，集团 A 不会参与住宅的销售，定价和销售完全由第三方自主决定。
那么这个处置对价该如何计量呢，非常感谢？

回答人：chenyiwei
建议谨慎考虑本案例中截至目前是否已满足处置收益确认条件。根据主帖中的信息，“第三方什么时候把房子卖掉，什么时候将房款扣减税费支付给集团”，表明该项房地产所有权上的主要风险和报酬并未转移，集团仍承担该房地产的滞销积压风险，因此只有在受让方将其转卖出去，且能够合理保证可收到处置价款时，才能确认处置损益。
如果日后执行新收入准则，可以认为在移交后，该房地产的控制权已经转移给受让方，因此在确保转让对价可收回性的前提下，可以确认收入。收入的金额根据五步法中第三步 “确定交易对价” 的原则予以确定，特别是考虑其中的可变对价因素。

提问人：fabuloushr 时间：2019-08-06 10:19:04
谢谢，如果不满足处置收益确认条件，是否仍可以理解为已处置了该子公司，只是这部分存货仍以账面价值留在集团

回答人：chenyiwei
是。